【裁判字號】    98,易,3676
【裁判日期】    981230
【裁判案由】    毒品危害防制條例
【裁判全文】
臺灣臺北地方法院刑事判決              98年度易字第3676號
公  訴  人  臺灣臺北地方法院檢察署檢察官
被      告  甲○○
上列被告因違反毒品危害防制條例案件，經檢察官聲請以簡易判
決處刑（98年度毒偵緝字第291 號），經本院認不應以簡易判決
處刑（98年度簡字第4921號），而改依通常審判程序進行（98年
度易字第3676號），被告於本院準備程序就被訴事實為有罪之陳
述，而本院告知被告簡式審判程序意旨，並聽取被告、檢察官之
意見後，經本院裁定改依簡式審判程序審理、判決如下：
    主  文
甲○○施用第二級毒品，累犯，處有期徒刑拾月。扣案之第二級
毒品甲基安非他命壹小包（含包裝袋，毛重零點陸捌零公克、
驗後餘重零點壹玖柒玖公克）沒收銷燬之。
    事  實
一、甲○○前因施用毒品案件，經臺灣士林地方法院以92年度毒
    聲字第21號裁定送觀察、勒戒後，認無繼續施用毒品之傾向
    ，於民國92年1 月30日執行完畢釋放，並經臺灣士林地方法
    院檢察署檢察官以92年度毒偵字第74號為不起訴處分確定；
    又於94年間，因施用毒品案件，經臺灣士林地方法院以95年
    度簡字第423號判決處有期徒刑4月確定；再於95年間，因詐
    欺案件，經臺灣士林地方法院以95年度簡字第670 號判決處
    有期徒刑6月確院定；嗣上開毒品、詐欺等2案件，經臺灣士
    林地方法院以96年度聲字第301號裁定應執行有期徒刑9月確
    定，又經本院以96年度聲減字第372 號裁定減刑及應執行有
    期徒刑4 月又15日確定，於96年10月31日縮刑期滿執行完畢
    。其復於97年間因施用毒品案件，經臺灣士林地方法院以97
    年度易字第795號判處有期徒刑6月確定，於98年6月3日縮刑
    期滿執行完畢，並於翌（4）日出監。
二、詎甲○○仍不知戒絕毒癮，明知安非命、甲基安非命業經公
    告列為毒品危害防制條例第2條第2項第2 款之第二級毒品，
    不得非法持有、施用，仍未戒除施用毒品之習性，於上開前
    案觀察、勒戒執行完畢後5 年內，再犯上揭施用毒品案件，
    經上開法院各判決有罪確定後，復基於施用第二級毒品甲基
    安非命之犯意，於98年8 月16日14時許，在臺北市○○○路
    與南京東路口之康樂公園某公廁內，以第二級毒品甲基安非
    他命置於玻璃球吸食器內加熱燒烤吸食其產生煙霧之方式，
    施用安非他命1 次。嗣其於同日18時35分許，在臺北市○○
    ○路與長春路口處，因通緝案件，為警盤查緝獲，並扣得第
    二級毒品甲基安非他命1 包（含包裝袋，毛重零點陸捌零
    公克、驗後餘重零點壹玖柒玖公克），且因其為上開毒品列
    管人口，經其同意後採集尿液送驗結果，其尿液中呈現第二
    級毒品甲基安非他命陽性反應，始悉上情。
三、案經臺北市政府警察局中山分局報請臺灣臺北地方法院檢察
    署檢察官偵查後，並聲請以簡易判決處刑。
    理  由
壹、程序方面
一、按除被告所犯為死刑、無期徒刑、最輕本刑為3 年以上有期
    徒刑之罪或高等法院管轄第一審案件者外，於法院行準備程
    序進行中，被告先就被訴事實為有罪之陳述時，審判長得告
    知被告簡式審判程序之旨，並聽取當事人、代理人、辯護人
    及輔佐人之意見後，裁定進行簡式審判程序；且受命法官行
    準備程序，與法院或審判長有同一之權限；又簡式審判程序
    之證據調查，不受刑事訴訟法第159 條第1 項、第161 條之
    2 、第161 條之3 、第163 條之1 及第164 條至第170 條規
    定之限制，刑事訴訟法第273 條之1 第1 項、第279 條第2
    項前段、第273 條之2 分別定有明文。
二、查本件被告甲○○所犯為死刑、無期徒刑、最輕本刑為三年
    以上有期徒刑以外之罪，且非高等法院管轄第一審之案件，
    其於準備程序就前揭被訴事實為有罪之陳述，經本院告知簡
    式審判程序之旨，並聽取當事人之意見後，本院認無不得或
    不宜改依簡式審判程序進行之處，爰依刑事訴訟法第273 條
    之1第1項，裁定本件改依簡式審判程序進行，合先敘明。
貳、實體方面
一、上開事實，業據被告甲○○於本院98年12月29日準備程序、
    審理時均坦承不諱，而被告於上開為警所採之尿液，經送臺
    灣尖端先進生技醫藥股份有限公司以酵素免疫分析法（ＥＩ
    Ａ）初步檢驗，再以氣相層析質譜儀法（ＧＣ／ＭＳ）確認
    檢驗結果，呈安非他命及甲基安非他命陽性反應，此有臺灣
    尖端先進生技醫藥股份有限公司98年9月2日濫用藥物檢驗報
    告暨結文【檢體編號039714】、臺北市政府警察局偵辦毒品
    案件尿液檢體委驗單【檢體編號：039714，受檢者：甲○○
    】、98年度紅尿字第463 號贓證物品清單【尿液】（見臺灣
    臺北地方法院檢察署98年度毒偵字第2466號編號B1，以下簡
    稱B1卷，第48至50頁、第2 至54頁），及搜索暨扣押筆錄、
    扣押物品目錄表及扣押物品收據、毒品初步檢驗圖片說明表
    及被告自白、權利告知書、逮捕通知書、同意書、毒品案件
    嫌疑人基本資料移送表、毒品案件不詳人犯基本資料移送報
    告表、98年度安字第463 號贓證物品清單【安非他命】在卷
    可稽（見B1卷，第19至21頁、第24至31頁、第46頁）並有扣
    案之甲基安非他命1 包在卷可徵。再者，扣案之甲基安非他
    命1 包經送交通部民用航空局航空醫務中心毒品鑑定結果，
    呈現第二級毒品甲基安非他命陽性反應（含包裝袋，毛重零
    點陸捌零公克、驗後餘重零點壹玖柒玖公克），並有交通
    部民用航空局航空醫務中心毒品鑑定書在卷可徵（見B1卷，
    第47頁、第57頁）。是被告自白與事實相符，足堪採信。又
    被告前因施用毒品案件，經上開觀察勒戒釋放出所及另案施
    用毒品案件，各經上開法院判處上揭有期徒刑確定之事實，
    有臺灣高等法院被告前案紀錄表、臺灣士林地方法院98年度
    審易字第1203號刑事判書各1 件附卷可考。足徵被告有上開
    觀察勒戒釋放出所後，實際上係於5 年內再犯上揭毒品危害
    防制條例之罪，而事證明確，其有上開施用第二級毒品犯行
    ，洵堪認定。
二、查安非他命、甲基安非他命係毒品危害防制條例第2條第2項
    第2 款所明定之第二級毒品，不得非法持有、施用。(一)核被
    告所為，係各犯違反毒品危害防制條例第10條第2 項之施用
    第二級毒品罪。(二)其施用上開第二級毒品之持有毒品之低度
    行為，應為施用之高度行為所吸收，不另論罪。(三)被告有如
    事實所示之犯罪科刑及執行情形，有卷附之臺灣高等法院被
    告前案紀錄表、臺灣士林地方法院98年度審易字第1203號刑
    事判書各1件可稽，其於上開有期徒刑執行完畢後5年內，再
    故意犯本件有期徒刑以上之罪，為累犯，應依刑法第47條第
    1項規定，加重其刑。
三、玆審酌被告前曾因施用毒品案件，經施以上開觀察勒戒執行
    完畢釋放出所後，5 年內再犯上開施用第二級毒品罪行，足
    見戒毒意志不堅，毒癮非淺，未能體悟施用毒品對自己、家
    人造成之傷害及社會之負擔，自屬可議，惟念其犯後坦承犯
    行，犯後態度良好，並有悔改決心，且施用毒品乃自戕行為
    ，未對他人造成危害，及其施用次數、時間、犯罪之動機、
    目的、手段、品行、智識程度、職業、經濟情況不富裕，並
    斟酌被告於97年12月間，因施用第二級毒品案件，經臺灣士
    林地方法院98年度審易字第1203號判處有期徒刑9 月確定，
    目前尚未執行等一切情狀，爰量處如主文所示之刑，以鼓勵
    有戒毒決心之被告即時醒悟並戒絕毒癮，用啟自新。至於扣
    案之第二級毒品甲基安非他命1 小包（含包裝袋，因甲基安
    非他命毒品附著於包裝上剝離不易，應將包裝之整體視為甲
    基安非他命毒品，含包裝袋之毛重零點陸捌零公克、驗後
    餘重零點壹玖柒玖公克），經送驗結果，確分別含有第二級
    毒品甲基安非他命成分之事實，理由詳上所述，應依毒品危
    害防制條例第18條第1 項前段規定，不問屬於犯人與否，應
    沒收銷燬之。至於鑑驗耗用之上開甲基安非他命之毒品既已
    滅失，自毋庸宣告沒收銷燬之，併此敘明。
據上論斷，應依刑事訴訟法第452條、第273條之1第1項、第299
條第1項前段，毒品危害防制條例第10條第2項、第18條第1項前
段，刑法第11條、第47條第1項，判決如主文。
本案經檢察官陳國安到庭執行職務。
中    華    民    國    98      年  12    月    30    日
                  刑事第十九庭  法  官  施添寶
以上正本證明與原本無異。
如不服本判決應於收受本判決後10日內向本院提出上訴書狀，並
應敘述具體理由，如未敘述上訴理由者，應於上訴期間屆滿後20
日內補提理由書狀於本院（均須按他造當事人之人數附繕本）「
切勿逕送上級法院」。告訴人或被害人如對於本判決不服者，應
具備理由請求檢察官上訴，其上訴期間之計算係以檢察官收受判
決正本之日期為準。
                                書記官  陳弘文
中    華    民    國    98      年  12    月    30    日
附錄本案論罪科刑法條全文
毒品危害防制條例第10條：
施用第一級毒品者，處六月以上五年以下有期徒刑。
施用第二級毒品者，處三年以下有期徒刑。

司法院資訊處製作；財團法人民間司法改革基金會備份。
